臺灣屏東地方法院刑事判決　　　　　　　100年度訴字第589號
公　訴　人　臺灣屏東地方法院檢察署檢察官
被　　　告　丁浩治
指定辯護人　郭國益律師
被　　　告　蕭道遠
選任辯護人　葉武侯律師
上列被告因違反毒品危害防制條例案件，經檢察官提起公訴（10
0 年度偵字第2192、2193號），本院判決如下：
    主  文
丁浩治共同製造第四級毒品，累犯，處有期徒刑貳年陸月，扣案
如附表一所示之物沒收。
蕭道遠共同製造第四級毒品，累犯，處有期徒刑肆年，扣案如附
表一所示之物沒收。
    事  實
一、丁浩治前因詐欺案件，經本院以96年度簡字第1101號判決判
    處有期徒刑2 月，於民國96年12月31日執行完畢，蕭道遠則
    前因公共危險案件，經臺灣高等法院高雄分院以94年度上更
    (一)字第94號判決判處有期徒刑4 年，嗣假釋出監，迄98年7
    月19日刑期期滿假釋未經撤銷，未執行之刑以已執行論而執
    行完畢。詎丁浩治、蕭道遠猶不知悔改，於99年8 、9 月間
    ，在丁浩治位於屏東縣屏東市○○街17號13樓之1 住處，透
    過賴奕丞學習到利用感冒藥製造第四級毒品假麻黃鹼之方法
    後，即意圖牟利，基於共同製造第四級毒品假麻黃鹼之犯意
    聯絡，於100 年過年前之某日（除夕為100 年2 月2 日），
    蕭道遠因丁浩治之委託，遂至屏東縣屏東市歸來地區之化工
    材料行購得如附表一編號8 所示之電磁爐，並旋交付予丁浩
    治；丁浩治即約於100 年過年時，在其上開住處，利用如附
    表一編號2 至13所示之鹽酸甲基麻黃鹼錠、感冒藥（舒服寧
    ）、加熱器、溫度計、玻璃攪拌棒、玻璃燒杯、電磁爐、氫
    氧化鈉、鹽酸、丙酮、量杯、試紙等器具製造第四級毒品假
    麻黃鹼，製程為：將鹽酸甲基麻黃鹼錠、感冒藥置入玻璃燒
    杯並加入水及酒精，濾出假麻黃鹼成分溶液，再利用電磁爐
    、加熱器予以加熱，摻入氫氧化鈉、鹽酸、丙酮以提高假麻
    黃鹼純度，之後放入冰箱冷凍固化結晶，萃取製造純化之第
    四級毒品假麻黃鹼。丁浩治因而萃取如附表一編號1 所示之
    第四級毒品假麻黃鹼而製造既遂。嗣於100 年2 月10日下午
    2 時30分許，在丁浩治上開住處，為警查獲，並扣得如附表
    一編號1 至14所示之物。
二、案經海岸巡防署海岸巡防總局中部地區巡防局移送臺灣屏東
    地方法院檢察署檢察官偵查起訴。
    理由
壹、證據能力方面
一、按被告以外之人於審判外之言詞或書面陳述，除法律有規定
    者外，不得作為證據，刑事訴訟法第159 條第1 項定有明文
    。查證人賴奕丞於警詢時之證詞之證據能力，業經被告蕭道
    遠於本院準備程序中聲明異議（見100 訴589 本院卷第52頁
    ），另查無合於刑事訴訟法第159 條之1 至第159 條之4 所
    定傳聞證據得為證據之例外情形，是依同法第159 條第1 項
    之規定，應認證人賴奕丞於警詢時之證詞，對於被告蕭道遠
    而言並無證據能力。
二、被告蕭道遠固抗辯證人即共同被告丁浩治於警詢時所為之證
    述，為被告以外之人於審判外之陳述，依刑事訴訟法第159
    條第1 項之規定，無證據能力（見100 訴589 本院卷第52頁
    ）。惟按被告以外之人於檢察事務官、司法警察官或司法警
    察調查中所為之陳述，與審判中不符時，其先前之陳述具有
    較可信之特別情況，且為證明犯罪事實存否所必要者，得為
    證據。刑事訴訟法第159 條之2 定有明文。至警詢中之陳述
    具備可信性與必要性，事實審法院除應衡酌該警詢筆錄作成
    之外部情況，就詢問有無出於不正方法、陳述是否出於非任
    意性等適法性與否為整體之考量外，應兼顧基於發見真實之
    需求，具有重要關係。經查，證人丁浩治於警詢時之供述，
    與其於本院審理時之證述部分不符，內容有出入；又觀諸其
    於警詢時之陳述，係採一問一答之方式，由警員先詢問相關
    案情，證人丁浩治一一陳述後，始經記載於調查筆錄，於製
    作完畢後復經證人丁浩治閱覽筆錄無訛，再簽名捺印完成，
    其於警詢供述較少權衡利害得失或受他人干預，依憑個人知
    覺經驗所為之指認，亦非出於不當之暗示，並未違背通常一
    般日常生活經驗之定則，應認其警詢筆錄內容係根據其陳述
    之內容所記載，則該筆錄內容之公正客觀性即無由質疑，並
    無警方違法取供情事，應認具有較可信之特別情況。又其之
    警詢筆錄基於發見真實之需求並有重要關係，而為證明犯罪
    事實之存否並有必要，故證人丁浩治於警詢時之陳述，本院
    認符合刑事訴訟法第159 條之2 之情形，有證據能力。
三、按被告以外之人於偵查中向檢察官所為之陳述，除顯有不可
    信之情況者外，得為證據，刑事訴訟法第159 條之1 第2 項
    定有明文。復按詰問權係指訴訟上當事人有在審判庭輪流盤
    問證人，以求發現真實，辨明供述證據真偽之權利，其於現
    行刑事訴訟制度之設計，以刑事訴訟法第166 條以下規定之
    交互詰問為實踐，屬於人證調查證據程序之一環；與證據能
    力係指符合法律所規定之證據適格，而得成為證明犯罪事實
    存在與否之證據適格，性質上並非相同。偵查中檢察官為蒐
    集被告犯罪證據，訊問證人旨在確認被告嫌疑之有無及內容
    ，與審判期日透過當事人之攻防，調查證人以認定事實之性
    質及目的有別。偵查中訊問證人，法無明文必須傳喚被告使
    之得以在場；刑事訴訟法第248 條第1 項前段雖規定「如被
    告在場者，被告得親自詰問」，事實上亦難期被告有於偵查
    中行使詰問權之機會。此項未經被告詰問之被告以外之人於
    偵查中向檢察官所為之陳述，依刑事訴訟法第159 條之1 第
    2 項之規定，原則上屬於法律規定為有證據能力之傳聞證據
    ，於例外顯有不可信之情況，始否定其得為證據。是得為證
    據之被告以外之人於偵查中向檢察官所為之陳述，因其陳述
    未經被告詰問，應認屬於未經合法調查之證據，非為無證據
    能力，而禁止證據之使用。此項詰問權之欠缺，非不得於審
    判中由被告行使以補正，而完足為經合法調查之證據（最高
    法院96年度臺上字第4365號判決意旨參照）。被告蕭道遠雖
    抗辯證人丁浩治、賴奕丞於偵訊時所為之證述，因屬傳聞證
    據，且未經行使詰問權，故無證據能力云云（見100 訴589
    本院卷第52頁），然被告蕭道遠並未主張有何具體之顯不可
    信情況之例外條件存在，故證人丁浩治、賴奕丞於偵訊時所
    為之證述應有證據能力；另證人丁浩治、賴奕丞業於本院審
    理時到庭作證，並經被告蕭道遠及其辯護人行使詰問權，是
    證人丁浩治、賴奕丞於偵訊時之證詞，已完足為經合法調查
    之證據，自得為本院判決之依據。
四、本判決下列所引用被告丁浩治以外之人於審判外之陳述及相
    關書證等，被告丁浩治於本院準備程序中均不爭執其證據能
    力（見100 訴589 本院卷第76頁背面、第77頁），而被告蕭
    道遠於本院準備程序中則對其以外之人於審判外之陳述及相
    關書證等（上開一至三除外），均不爭執其證據能力（見10
    0 訴589 本院卷第52頁），本院亦查無有違法取證之情，本
    院因而認以之作為證據應屬適當，自均有證據能力，先予敘
    明。
貳、實體方面
一、訊據被告丁浩治固坦承製造第四級毒品假麻黃鹼之犯行，然
    辯稱：應屬未遂，且其無使用電磁爐製造假麻黃鹼云云（見
    100 訴589 本院卷第20、76頁、第76頁背面）；被告蕭道遠
    則坦承曾幫丁浩治購買電磁爐之情（見100 訴589 本院卷第
    29頁；第51頁背面），惟矢口否認有製造第四級毒品假麻黃
    鹼之犯行，辯稱：其未與丁浩治共同製造假麻黃鹼，亦不知
    丁浩治將電磁爐用於製造假麻黃鹼云云（見100 訴589 本院
    卷第51頁背面）。
二、經查：
  (一)被告丁浩治部分：
  1.被告丁浩治約於100 年過年時，在其上開住處，利用如附表
    一編號2 、3 、9 至11所示之鹽酸甲基麻黃鹼錠、感冒藥（
    舒服寧）、氫氧化鈉、鹽酸、丙酮，以將鹽酸甲基麻黃鹼錠
    、感冒藥置入玻璃燒杯並加入水及酒精，濾出假麻黃鹼成分
    溶液，再予以加熱，摻入氫氧化鈉、鹽酸、丙酮以提高假麻
    黃鹼純度，之後放入冰箱冷凍固化結晶之方式，萃取製造純
    化如附表一編號1 所示之第四級毒品假麻黃鹼，嗣於100 年
    2 月10日下午2 時30分許，在其上開住處，為警查獲之事實
    ，業經被告丁浩治於本院審理時供承因感冒藥含有假麻黃鹼
    ，其遂於100 年過年時，以水稀釋、軟化感冒藥，並以棉質
    內衣過濾，將澱粉丟掉，再將含有假麻黃鹼成分溶液放到冰
    箱，溶液若過酸，則加氫氧化鈉，若過鹼，則加鹽酸之方式
    ，製造第四級毒品假麻黃鹼，其有用如附表一編號9 至11所
    示之氫氧化鈉、鹽酸、丙酮製造假麻黃鹼等語（見100 訴58
    9 本院卷第18頁背面、第19頁），核與其於警詢、偵訊時所
    述其約於過年前（100 年1 月底），在其上開住處，製造假
    麻黃鹼，警方所扣得如附表一編號1 所示之白色晶體就係其
    在當時製造後冰在冰箱的，其製造假麻黃鹼之過程為：先至
    藥局購買感冒藥，將感冒藥放置燒杯加水及酒精溶解，大概
    2 至3 小時後再取另一空燒杯將棉質內衣放在上面當作過濾
    器，將感冒藥溶液倒入，使粉末與溶液分離，將粉末棄置，
    再用試紙測溶液之酸鹼值，大約酸鹼值要在7 至8 中間，過
    酸就加氫氧化鈉，過鹼就加鹽酸，讓溶液保持在酸鹼值7 至
    8 中間，之後溶液加熱到70至80度左右，等溶液冷卻後再放
    在冰箱冷凍庫，如果有結晶就倒出來自然乾燥，就可以得到
    假麻黃鹼成品；警方扣得如附表一編號2 、3 所示之鹽酸甲
    基麻黃鹼錠、感冒藥（舒服寧）係其萃取假麻黃鹼用的，如
    附表一編號9 、10所示之氫氧化鈉、鹽酸係其用以調和酸鹼
    值的，如附表一編號11所示之丙酮係其用來把假麻黃鹼洗白
    的等語相符（見警卷(一)第5 至7 頁；偵查卷(一)第16、17頁）
    ，並有本院搜索票1 份、搜索扣押筆錄1 份、扣押物品目錄
    表1 份、查獲現場照片42張在卷可稽（見警卷(一)第23至25、
    27至29、37至57頁），復有如附表一編號1 至3 、9 至11所
    示之白色晶體、鹽酸甲基麻黃鹼錠、感冒藥（舒服寧）、氫
    氧化鈉、鹽酸、丙酮扣案可資佐證。而如附表一編號1 至3
    所示之白色晶體、鹽酸甲基麻黃鹼錠、感冒藥（舒服寧），
    經送請鑑定，鑑定結果認如附表一編號1 所示之白色晶體確
    含第四級毒品即毒品先驅原料假麻黃鹼成分（純度76% ，驗
    前純質淨重約38.41 公克）、如附表一編號2 所示之鹽酸甲
    基麻黃鹼錠含第四級毒品即毒品先驅原料甲基麻黃鹼成分（
    純度約18% ，驗前總純質淨重約18.90 公克）、如附表一編
    號3 所示之感冒藥（舒服寧）含第四級毒品即毒品先驅原料
    假麻黃鹼成分（純度約16% ，驗前總純質淨重約27.70 公克
    ），有內政部警政署刑事警察局100 年4 月8 日刑鑑字第10
    00020558號鑑定書1 份附卷可憑（見偵查卷(一)第112 頁至第
    113 頁背面）。足認被告丁浩治上開自白與事實相符，應屬
    真實。
  2.被告丁浩治於本院審理時雖辯稱製造假麻黃鹼之技術係其透
    過網路及從真實姓名、年籍不詳綽號「大胖」、「志明」之
    朋友學習到的，其並無從賴奕丞學習到製造假麻黃鹼之技術
    云云（見100 訴589 本院卷第99頁、第99頁背面）。惟查，
    被告丁浩治於本院審理時，經本院職權訊問，已供承：「（
    問：你怎麼叫賴奕丞？）『志偉』。」、「（問：你所認識
    的『志偉』，除了賴奕丞外有無其他人？）我認識的就是他
    叫『志偉』而已。」等語明確（見100 訴589 本院卷第105
    頁），其於本院羈押訊問時亦自認係一個叫「阿偉」的朋友
    教其製造假麻黃鹼的（見100 聲羈37本院卷第5 頁背面），
    而證人賴奕丞則證述丁浩治都係叫其以前的名字「志偉」（
    見100 訴589 本院卷第112 頁背面），參以證人賴奕丞個人
    戶籍資料1 份（見100 訴589 本院卷第145 頁），證人賴奕
    丞更名前之姓名確為「賴治瑋」（按：因筆錄上「志偉」均
    為音譯，故均繕打為「志偉」，而本院訊問過程中均係以同
    音訊問，被告丁浩治亦係以同音答覆，是以，無害於本院上
    開認定，以下基於筆錄之統一性及完整性，仍以「志偉」代
    之），益徵被告丁浩治所認識之「志偉」僅為證人賴奕丞；
    又被告丁浩治於起訴後，經本院訊問時，供承：「（問：你
    製造毒品的技術跟何人學的？）聽朋友「志偉」之人說的，
    還有我從網路上看的，還有時候朋友來我家的時候，聊天的
    時候講的。」等語甚詳（見100 訴589 本院卷第20頁），斯
    時並有被告丁浩治之選任辯護人柳聰賢律師在場透過電腦螢
    幕、閱覽筆錄確認筆錄之正確性，並簽名於筆錄上，益見本
    院上開筆錄無誤；況且，證人賴奕丞於本院審理時亦證稱因
    丁浩治想賺錢，其就約於99年8 、9 月，至丁浩治上開住處
    ，教丁浩治製造假麻黃鹼，其教丁浩治先浸泡、溶解感冒藥
    ，再將液體過濾、置入燒杯，放在電磁爐加熱，且溫度不得
    超過85度等語詳實（見100 訴589 本院卷第106 頁背面、第
    108 頁、第110 頁至第111 頁背面），於偵訊時並證稱其另
    案遭警方所扣之加熱器、燒杯係用來煮感冒藥，因為要萃取
    假麻黃鹼，其就以酒精浸泡感冒藥，過濾後加熱，溫度要保
    持在60度以上、90度以下，產生薄膜後，再將溫度降到60度
    ，等10分鐘後要移開火源，待冷卻結晶後即係假麻黃鹼，氫
    氧化鈉係為了要綜合無法結晶成假麻黃鹼的等語（見偵查卷
    (一)第37頁、第37頁背面），均核與被告丁浩治上開所陳製造
    假麻黃鹼之製程大致吻合。從而，足證被告丁浩治製造假麻
    黃鹼之技術確係於99年8 、9 月間，學習自證人賴奕丞無訛
    ，被告丁浩治上開所辯，僅為任意攻訐證人賴奕丞證詞之憑
    信性，顯屬無據。
  3.被告丁浩治雖於本院審理時辯稱如附表一編號4 至8 、12至
    14所示之加熱器、溫度計、玻璃攪拌棒、玻璃燒杯、電磁爐
    、量杯、試紙、夾鏈袋，其並無用於及預備用於製造假麻黃
    鹼，其於製造假麻黃鹼過程中係用廚房的天然瓦斯加熱，並
    無使用加熱器、電磁爐，電磁爐其係用來吃火鍋、泡茶的；
    加熱器、溫度計、玻璃攪拌棒、大玻璃燒杯、試紙均係丁鵬
    文寄放云云（見100 訴589 本院卷第20頁背面、第76頁、第
    76頁背面、第100 頁背面、第103 頁）。但查：
    (1)被告丁浩治於本院羈押訊問時已供承加熱器、溫度計、玻
      璃攪拌棒、玻璃燒杯、量杯、試紙、夾鏈袋均為其所有（
      見100 聲羈37本院卷第5 頁），於本院準備程序中亦為相
      同之陳述（見100 訴589 本院卷第76頁），且加熱器、溫
      度計、玻璃攪拌棒、玻璃燒杯、量杯、試紙、夾鏈袋均係
      在被告丁浩治上開住處扣得，有搜索扣押筆錄、扣押物品
      目錄表各1 份存卷可參（見警卷(一)第24、25、27至29頁）
      ，足見加熱器、溫度計、玻璃攪拌棒、玻璃燒杯、量杯、
      試紙、夾鏈袋均為被告丁浩治所有；再者，量杯、試紙、
      夾鏈袋等物，被告丁浩治於警詢時已供陳量杯係要量水與
      酒精使用，夾鏈袋係買來裝假麻黃鹼用的，且於製造過程
      中並須使用試紙測假麻黃鹼溶液之酸鹼值等語（見警卷(一)
      第6 頁），益徵被告丁浩治於製造假麻黃鹼之過程中，曾
      使用過量杯及試紙，並準備夾鏈袋裝填萃取完成之假麻黃
      鹼；又加熱器、溫度計、玻璃攪拌棒、玻璃燒杯等物，依
      上開製造假麻黃鹼流程，於客觀上亦確實可應用於製造假
      麻黃鹼之過程中而有助於製造之目的，此由被告丁浩治於
      警詢時所陳溫度計係萃取假麻黃鹼時測試溫度用的、玻璃
      攪拌棒係要攪拌假麻黃鹼溶液、玻璃燒杯係要溶解感冒藥
      用的，且須加熱假麻黃鹼溶液等語可見一斑（見警卷(一)第
      5 、6 頁），況且，加熱器、溫度計、玻璃攪拌棒、玻璃
      燒杯等物，經送請鑑定，鑑定結果亦均檢驗出含有第四級
      毒品即毒品先驅原料假麻黃鹼成分，有內政部警政署刑事
      警察局100 年4 月8 日刑鑑字第1000020558號鑑定書1 份
      附卷可憑（見偵查卷(一)第112 頁至第113 頁背面）。從而
      ，堪認被告丁浩治有以其所有之加熱器、溫度計、玻璃攪
      拌棒、玻璃燒杯、量杯、試紙製造第四級毒品假麻黃鹼，
      並準備其所有之夾鏈袋於製造完成後裝填假麻黃鹼使用。
      至被告丁浩治固辯稱加熱器、溫度計、玻璃攪棒、大玻璃
      燒杯、試紙均係丁鵬文寄放，然其於偵訊時已陳稱其忘記
      係何朋友寄放的等語（見偵查卷(一)第17頁），卻得於本院
      審理時清晰記憶，已非無疑；再者，本院依被告丁浩治所
      述丁鵬文之大略住址（見100 訴589 本院卷第105 頁背面
      ），查詢丁鵬文之個人基本資料（見100 訴589 本院卷第
      129 頁），丁鵬文已於99年11月8 日死亡，本院自無從傳
      喚丁鵬文到庭證明被告丁浩治上開所述之真實性，被告丁
      浩治空言指述，尚難遽信。
    (2)被告丁浩治於本院審理時已自承其約於100 年過年前，在
      製造假麻黃鹼之前，曾請蕭道遠幫其購買如附表一編號8
      所示之電磁爐（見100 訴589 本院卷第19頁背面、第20頁
      ），核與證人即共同被告蕭道遠於起訴後，經本院訊問時
      ，證稱於丁浩治製造假麻黃鹼之前，曾打電話給其，叫其
      幫他買加熱器回去，其所購買的加熱器就係如附表一編號
      8 所示之電磁爐等語相符（見100 訴589 本院卷第29頁）
      ，並有如附表一編號8 所示之電磁爐扣案可資佐證，足證
      被告丁浩治有於100 年過年前，委託證人蕭道遠購得電磁
      爐；再者，證人蕭道遠於偵訊、本院延長羈押訊問時已證
      稱丁浩治打電話給其，叫其去歸來，1 間賣化學用品的地
      方購買電磁爐給他等語明確（見100 偵聲58本院卷第13頁
      ；100 訴589 本院卷第128 頁；按：筆錄固均記載「加熱
      器」，然被告丁浩治、證人蕭道遠既於本院審理時均透過
      照片，指認證人蕭道遠所購得之物即為如附表一編號8 所
      示之電磁爐，故以下均以電磁爐代之），被告丁浩治於警
      詢時則自承其請蕭道遠購買電磁爐之目的，就係為用於製
      造假麻黃鹼（見警卷(一)第8 頁），佐以證人賴奕丞係教導
      被告丁浩治將假麻黃鹼溶液放置於電磁爐上加熱，並應注
      意溫度不得超過85度之情（見100 訴589 本院卷第111 頁
      、第111 頁背面），而如附表一編號8 所示之電磁爐即確
      具調節溫度之功能，有電磁爐照片1 張在卷可稽（見偵查
      卷(一)第77頁），故被告丁浩治既係基於製造假麻黃鹼之目
      的而委託證人蕭道遠購買電磁爐，則其於自證人蕭道遠取
      得電磁爐後，當會使用具有調整、控制溫度功能之電磁爐
      作為加熱假麻黃鹼溶液之器具，此由內政部警政署刑事警
      察局100 年4 月8 日刑鑑字第1000020558號鑑定書1 份觀
      之（見偵查卷(一)第112 頁至第113 頁背面），電磁爐經送
      請鑑定，亦確實檢驗出含有第四級毒品即毒品先驅原料假
      麻黃鹼成分可資佐證，足認被告丁浩治有以委由證人蕭道
      遠購得之電磁爐製造假麻黃鹼。至被告丁浩治於本院審理
      時固辯稱其係以天然瓦斯加熱，電磁爐其僅用來煮火鍋、
      泡茶云云，然被告丁浩治購買電磁爐之目的既係為用於製
      造假麻黃鹼，且製造假麻黃鹼尤須注意溫度之控制，則被
      告丁浩治於自證人蕭道遠取得電磁爐後竟不利用於製造假
      麻黃鹼，顯與其購買之目的相違，甚而捨近求遠，使用不
      具調節溫度功能之天然瓦斯爐，亦與事理常情有悖，何況
      ，電磁爐經送請鑑定，於其上確實檢驗出含有第四級毒品
      假麻黃鹼成分，苟非被告丁浩治使用於製造假麻黃鹼，何
      以會有假麻黃鹼成分？被告丁浩治上開所辯，顯屬避重就
      輕之詞，不足採信。
  4.被告丁浩治雖辯稱其製造假麻黃鹼應屬未遂云云。惟按毒品
    危害防制條例第4 條之製造毒品罪，其所稱製造者，除將不
    具毒品成分之原料加以化合而成毒品外，尚包括再加工於原
    含有毒品物質之物，而改良成新毒品或優質毒品之行為在內
    （司法院29年院字第2036號、31年院字第2335號、33年院字
    第2739號解釋，及最高法院97年度臺上3638號判決意旨參照
    ）。經查，如附表一編號2 、3 所示之鹽酸甲基麻黃鹼錠、
    感冒藥（舒服寧）之主要成分固分別含有甲基麻黃鹼、假麻
    黃鹼成分，惟純度僅各約為18% 、16% ，已經鑑定如上，被
    告丁浩治既以水、酒精過濾，再予以加熱，並摻入氫氧化納
    、鹽酸、丙酮，之後冷凍固化結晶之方式，去除其中其他成
    分或澱粉，其「成品」如附表一編號1 所示白色晶體之假麻
    黃鹼純度，已高達76% ，均已經鑑定明確，則被告丁浩治之
    加工「萃取」行為，自係將原含純度較低甲基麻黃鹼、假麻
    黃鹼之鹽酸甲基麻黃鹼錠、感冒藥（舒服寧），改良合成為
    純度較高之優質毒品（假麻黃鹼），自已該當於製造第四級
    毒品假麻黃鹼之行為，至為明確。被告丁浩治上開所辯，純
    係卸責之詞，不足採憑。
  5.綜上，被告丁浩治製造第四級毒品假麻黃鹼之犯行，堪予認
    定。
 (二)被告蕭道遠部分：
  1.按刑法上之幫助犯，固以幫助他人犯罪之意思而參與犯罪構
    成要件以外之行為而成立，惟所謂以幫助他人犯罪之意思而
    參與者，指其參與之原因，僅在助成他人犯罪之實現者而言
    ，倘以合同之意思而參加犯罪，即係以自己犯罪之意思而參
    與，縱其所參與者為犯罪構成要件以外之行為，仍屬共同正
    犯，又所謂參與犯罪構成要件以外之行為者，指其所參與者
    非直接構成某種犯罪事實之內容，而僅係助成其犯罪事實實
    現之行為而言，苟已參與構成某種犯罪事實之一部，即屬分
    擔實施犯罪之行為，雖僅以幫助他人犯罪之意思而參與，亦
    仍屬共同正犯（最高法院27年上字第1333號判例意旨參照）
    。又刑法關於正犯與從犯之區別，係以其主觀之犯意及客觀
    之犯行為標準，凡以自己犯罪之意思而參與犯罪，無論其所
    參與者是否犯罪構成要件之行為，皆為正犯，其以幫助他人
    犯罪之意思而參與犯罪，其所參與者，苟係犯罪構成要件之
    行為，亦為正犯，必以幫助他人犯罪之意思而參與犯罪，其
    所參與者又為犯罪構成要件以外之行為，始為從犯（最高法
    院76年度臺上字第3516號判決意旨參照）。
  2.經查：
    (1)證人賴奕丞於本院審理時結證因其想賺錢，就上網查製造
      假麻黃鹼之資料，丁浩治、蕭道遠因到其車廠，談到想賺
      錢，其就約於99年8 、9 月，至丁浩治上開住處，教導丁
      浩治製造假麻黃鹼，當時製造時，蕭道遠有在場，且係蕭
      道遠要其教丁浩治如何製造假麻黃鹼，其教丁浩治先浸泡
      、溶解感冒藥錠，再將液體過濾、置入燒杯，放在電磁爐
      加熱，且溫度不得超過85度，後來有製造成功，丁浩治都
      叫其以前的名字「志偉」等語（見100 訴586 本院卷第10
      6 頁背面、第108 頁、第108 頁背面、第110 頁背面、第
      111 頁、第111 頁背面），核與其於偵訊時所證99年9 月
      份，蕭道遠拿感冒藥下來時，其有在丁浩治上開住處，教
      丁浩治、蕭道遠製造假麻黃鹼，蕭道遠當時亦有在旁邊看
      等語相符（見偵查卷(一)第115 、122 頁），復與證人即共
      同被告丁浩治上開所證製毒流程及係由「志偉」即賴奕丞
      教其製造假麻黃鹼等語，互核吻合，而證人賴奕丞與被告
      蕭道遠、證人丁浩治間並無怨隙糾紛，業經被告蕭道遠、
      證人丁浩治陳稱明確（見偵查卷(一)第132 、133 頁；100
      偵聲57本院卷第19頁背面；100 偵聲58本院卷第16頁、第
      16頁背面），證人賴奕丞當無自陷於偽證、誣告罪之處罰
      ，而設詞誣攀被告蕭道遠、證人丁浩治之理，是證人賴奕
      丞上開所證，應堪採信，可見被告丁浩治、證人蕭道遠為
      圖牟利，遂由被告蕭道遠請證人賴奕丞教導證人丁浩治製
      造假麻黃鹼之技術，而被告蕭道遠亦在旁一併學習，益徵
      被告蕭道遠與證人丁浩治間，此時即有製造假麻黃鹼之犯
      意聯絡，而其等學習製造假麻黃鹼技術之目的既係為於來
      日自行製造、牟利賺錢，故縱證人丁浩治迄至約100 年過
      年時，始自行製造假麻黃鹼，亦無逸脫其等犯意聯絡之範
      疇，況且，被告蕭道遠於本院羈押訊問時已自承丁浩治有
      請其去屏東縣屏東市歸來地區某賣化學用品之地方購買加
      熱器（見100 偵聲58本院卷第13頁），衡諸一般人若欲購
      買電磁爐，或至電器專賣店、量販店等實體店面選購，抑
      或透過網路拍賣、賣場等無實體店面購買，殊無至化工材
      料行購買之可能，而被告蕭道遠既曾與證人丁浩治共同學
      習製造假麻黃鹼，則被告蕭道遠自難諉稱不知證人丁浩治
      購買電磁爐即係為用來製造假麻黃鹼，被告蕭道遠、證人
      丁浩治間確具製造假麻黃鹼之犯意聯絡，應屬無訛；再者
      ，被告蕭道遠在與證人丁浩治已具共同製造假麻黃鹼牟利
      之犯意聯絡下，業如前述，猶替證人丁浩治購買電磁爐，
      此購買行為，固因證人丁浩治已使用被告蕭道遠所購得之
      電磁爐製造假麻黃鹼既遂，已經本院認定如上，而僅屬對
      證人丁浩治製造假麻黃鹼犯行有所助力，並非直接參與製
      造假麻黃鹼犯罪構成要件之行為，然揆諸前揭說明，仍應
      論以共同正犯，且被告蕭道遠係以自己犯罪之意思，而參
      與本案犯行，更無從因此即認其係屬本案之幫助犯，併此
      敘明。至被告蕭道遠固於本院審理時辯稱丁浩治係說要買
      電磁爐泡茶，其不知係要製造假麻黃鹼用的云云（見100
      訴589 本院卷第29頁、第51頁背面），並舉證人丁浩治於
      偵訊、本院審理時所證蕭道遠並不知道其購買電磁爐係為
      用來製造假麻黃鹼，其係跟蕭道遠說要泡茶用的云云為證
      （見偵查卷(一)第131 頁；100 訴589 本院卷第105 頁背面
      ），惟被告蕭道遠於本院延長羈押訊問時係陳稱丁浩治叫
      其去屏東縣屏東市歸來地區某賣化學用品的地方購買電磁
      爐，說係要作實驗等語（見100 偵聲58本院卷第13頁），
      於偵訊時亦陳稱其當時在歸來那邊，丁浩治打電話給其，
      叫其幫他買電磁爐，他說去跟老闆講老闆就知道等語（見
      100 訴589 本院卷第128 頁），與被告蕭道遠上開於本院
      審理時、證人丁浩治上開於偵訊、本院審理時之陳述互核
      ，顯有歧異，被告蕭道遠嗣後翻異前詞，甚而為與證人丁
      浩治同一之陳述，2 人非無可能於送審之解送、拘留期間
      進行串證，已有可疑；再者，證人丁浩治在僅居住於公寓
      大廈，復已結婚而與配偶同住之情形下，尚同意被告蕭道
      遠與其長期同居於一戶，甚而交付住家鑰匙予被告蕭道遠
      （見100 訴589 本院卷第104 頁），任其隨意進出，足徵
      證人丁浩治與被告蕭道遠間友情甚深、感情甚篤，若謂證
      人丁浩治於為上開製造假麻黃鹼犯行時，被告蕭道遠全然
      不知情、無意思聯絡或不曾參與、介入，孰能置信？故亦
      尚難僅因被告蕭道遠陳稱丁浩治係說要作實驗云云，即遽
      認被告蕭道遠對於證人丁浩治製造假麻黃鹼一事並不知情
      。是以，被告蕭道遠上開於本院審理時、證人丁浩治上開
      於偵訊、本院審理時所陳，應屬避責之語，不足採信。
    (2)被告蕭道遠固辯稱賴奕丞於警詢、偵訊時，對於製毒手冊
      來源、自身製造成品之流向、製造第四級毒品原料來源等
      事項，說詞歧異，且其有欠賴奕丞錢，故賴奕丞於本院審
      理時所述不實云云（見100 訴589 本院卷第137 至142 頁
      ）。惟查，就製毒手冊部分，證人賴奕丞固於遭警方查獲
      後，於100 年1 月27日警詢時證稱製毒手冊5 張係其由網
      路上下載來的（見偵查卷(一)第33頁背面），於100 年1 月
      27日偵訊時證稱製毒手冊係抄自「張咸慶」（見偵查卷(一)
      第37頁背面），於100 年2 月8 日警詢時證稱其被查獲之
      製毒手冊係丁浩治給其的（見偵查卷(一)第41頁背面），然
      證人賴奕丞於本院審理時已證稱因製毒手冊有2 、3 張，
      有一部分製毒手冊內容係記載感冒藥名及廠商，此部分係
      其自丁浩治影印而來，警方就以製毒手冊之名義記載筆錄
      ，另一部份製毒手冊係其自「張咸慶」抄寫及影印而來等
      語明確（見100 訴589 本院卷第111 頁背面），復經本院
      依職權核閱證人賴奕丞另案遭起訴之全部卷宗（現以100
      年度訴字第584 號繫屬於本院），警方於查獲證人賴奕丞
      後，確實扣得5 張製毒手冊，且其中1 張有僅記載感冒藥
      名及廠商，另外3 張則記載製造毒品之流程，有扣押物品
      目錄表1 份、製毒手冊4 張在卷可參（見100 訴584 抽印
      本第2 頁背面、第7 頁至第8 頁背面），證人賴奕丞上開
      於本院審理時所證，尚非無稽；再者，經本院核閱本案全
      部卷宗，就製造成品之流向，證人賴奕丞雖或證稱其係交
      給真實姓名、年籍不詳綽號「阿中」之男子（見偵查卷(一)
      第34頁背面），或證稱製成假麻黃鹼係賣給「張咸慶」及
      「宏銘」，其會認識「宏銘」係蕭道遠介紹的（見偵查卷
      (一)第37頁背面），或證稱製成之假麻黃鹼係交給蕭道遠及
      丁浩治，由蕭道遠負責賣，丁浩治負責製造（見偵查卷(一)
      第43頁），或證稱製成之假麻黃鹼係交給丁浩治及蕭道遠
      ，丁浩治及蕭道遠再送到嘉義製造安非他命（見偵查卷(一)
      第106 頁），然依職務報告書1 份所示（見偵查卷(一)第11
      4 頁），記載：「……賴嫌（按：即證人賴奕丞）於偵訊
      筆錄中供稱：……其製造之麻黃鹼則於製作完成後準備再
      交由一綽號『阿中』男子收購……本隊專案人員多次借提
      賴嫌以釐清相關案情，惟賴嫌均無法提供上述相關人員之
      真實姓名，僅能供述……綽號『阿中』之男子姓名中有『
      宏銘』（譯音）兩字……」，可見「阿中」即為「宏銘」
      ，益徵其上開證詞互核大致吻合，即製成之假麻黃鹼或賣
      給「張咸慶」，或賣給「宏銘」，若賣給「宏銘」，則係
      透過被告蕭道遠轉賣予「宏銘」，此由其於本院審理時所
      證其有製造過2 批假麻黃鹼，第1 批感冒藥製造完成後，
      由蕭道遠拿回臺中給「宏銘」，第2 批感冒藥係其自行從
      藥局購得，而因其被警方查獲時，有扣得半成品，其係針
      對該半成品，對檢、警說不係交給「張咸慶」，就係交給
      「宏銘」，若係交給「宏銘」，就要透過蕭道遠等語可見
      一斑（見100 訴589 本院卷第107 至112 頁）；就製造第
      四級毒品原料來源，證人賴奕丞雖或證述係其自各地的藥
      局購買感冒藥（見偵查卷(一)第34頁），或證稱感冒藥係「
      宏銘」交給蕭道遠，蕭道遠再交給其（見偵查卷(一)第37頁
      背面），或證稱感冒藥係丁浩治提供的（見偵查卷(一)第41
      頁），除上開係由丁浩治提供感冒藥外，其餘證述，核與
      其於本院審理時所證其有製造過2 批假麻黃鹼，第1 批感
      冒藥係蕭道遠從臺中載運下來，第2 批感冒藥係其自行從
      藥局購得等語大致相符（見100 訴589 本院卷第107 至11
      2 頁）；且縱有上開出入部分，證人賴奕丞歷次於偵訊、
      本院審理時（見偵查卷(一)第115 、122 頁；100 訴589 本
      院卷第106 頁背面、第108 頁、第108 頁背面、第110 頁
      背面、第111 頁、第111 頁背面），對於其有於99年8 、
      9 間，至證人丁浩治上開住處，教導被告蕭道遠、證人丁
      浩治由感冒藥萃取製造假麻黃鹼一節，均始終證述同一，
      並無兩歧，尚難僅因證人賴奕丞對於其他情節之證述有些
      許出入，即逕推論其所證有教導被告蕭道遠、證人丁浩治
      製造假麻黃鹼等語為不可採。另被告蕭道遠固有積欠證人
      賴奕丞金錢未還之情，業經證人賴奕丞於偵訊時證稱屬實
      （見偵查卷(一)第123 頁），惟被告蕭道遠於本院延長羈押
      訊問時已供陳賴奕丞為其朋友，其有向賴奕丞借款，除此
      之外，與賴奕丞間並無其他任何恩怨，而賴奕丞未向其催
      討過債務，賴奕丞常去丁浩治上開住處找其或丁浩治泡茶
      聊天等語（見100 偵聲58本院卷第16頁、第16頁背面），
      而證人丁浩治於本院延長羈押訊問時亦陳稱賴奕丞係蕭道
      遠介紹其認識，其都稱賴奕丞為「志偉」，蕭道遠也係這
      樣叫賴奕丞，蕭道遠有帶賴奕丞至其上開住處3 、4 次，
      其與賴奕丞無恩怨等語（見100 偵聲57本院卷第19頁背面
      ），可見證人賴奕丞與被告蕭道遠、證人丁浩治為朋友，
      且曾至證人丁浩治上開住處泡茶聊天，而證人賴奕丞亦無
      因金錢債務而對被告蕭道遠惡言、惡行以對，足證證人賴
      奕丞與被告蕭道遠、證人丁浩治間並無宿怨糾紛，證人賴
      奕丞自無故意誣陷被告蕭道遠之動機及理由。從而，被告
      蕭道遠上開所辯，屬脫罪之詞，要非可取。
  3.綜上，被告蕭道遠與證人丁浩治間具製造第四級毒品假麻黃
    鹼之犯意聯絡及行為分擔，堪予認定。
  (三)綜上所述，被告蕭道遠、丁浩治上開於本院審理時所辯，應
    屬飾卸之詞，並無理由。被告蕭道遠、丁浩治共同製造第四
    級毒品假麻黃鹼之犯行，均洵堪認定，應依法論科。
三、按毒品危害防制條例第2 條第2 項將毒品依其成癮性、濫用
    性及對社會危害性分為四級，而假麻黃鹼屬同條第2 項第4
    款所規範「二丙烯基巴比妥、阿普唑他及其相類製品」之第
    四級毒品，為行政院公告「毒品之分級及品項」附表4 之毒
    品先驅原料第7 項，依同條例第4 條第4 項規定不得製造，
    且純質淨重20公克以上者，依同條例第11條第6 項規定不得
    非法持有。故核被告丁浩治、蕭道遠所為，均係犯毒品危害
    防制條例第4 條第4 項之製造第四級毒品罪。其等為上開犯
    行而共同持有如附表一編號1 所示之純質淨重38.41 公克第
    四級毒品假麻黃鹼，持有之低度行為，應為製造之高度行為
    所吸收，均不另論罪。被告丁浩治、蕭道遠間就上開犯行，
    有犯意聯絡及行為分擔，均為共同正犯。另被告丁浩治、蕭
    道遠各有如事實欄所示之前案紀錄，分別於96年12月31日、
    98年7 月19日執行完畢乙節，有臺灣高等法院被告前案紀錄
    表2 份存卷可參（見100 訴589 本院卷第10、14、15頁），
    其等於有期徒刑執行完畢後5 年內，故意再犯本件有期徒刑
    以上之罪，均為累犯，均應依刑法第47條第1 項之規定，加
    重其刑。又毒品危害防制條例第17條第2 項規定：「犯第4
    條至第8 條之罪於偵查及審判中均自白者，減輕其刑。」，
    固指偵查及審判中均有自白而言，然所謂自白乃對自己之犯
    罪事實全部或主要部分為肯定供述之意。至行為人之行為應
    如何適用法律，屬法院就所認定之事實，本於職權如何為法
    律上評價之問題，故被告是否曾為自白，不以自承所犯之罪
    名為必要（最高法院100 年度臺上字第520 號判決意旨參照
    ）。被告丁浩治於偵查及本院審理中對其上開犯行均已自白
    ，至其雖辯稱應屬製造第四級毒品未遂云云，然此屬法院對
    其上開犯行之法律評價問題，揆諸前揭說明，自無害於其自
    白之效力，茲依毒品危害防制條例第17條第2 項之規定，減
    輕其刑，並就其犯行部分，依法先加後減之；至被告蕭道遠
    於偵查及本院審理時均否認犯罪，本院自難據上開規定減輕
    其刑，附此敘明。爰審酌被告丁浩治、蕭道遠非法從事製造
    假麻黃鹼以求牟利，違反我國法律反毒、禁毒之政策，影響
    社會安全秩序，更有損國人身心健康，所為非是，惟被告丁
    浩治事後坦承犯行，犯後態度尚無不良，被告蕭道遠則砌詞
    飾卸，不知悔悟，暨其等參與犯罪手段、素行、扣得製成之
    假麻黃鹼非鉅等一切情狀，分別量處如主文所示之刑，以示
    懲儆。扣案附表一編號1 所示之白色晶體，經檢驗結果含有
    第四級毒品假麻黃鹼成分，扣案如附表一編號4 至8 所示之
    加熱器、溫度計、玻璃攪拌棒、玻璃燒杯、電磁爐上殘留有
    第四級毒品假麻黃鹼成分之殘渣，有內政部警政署刑事警察
    局100 年4 月8 日刑鑑字第1000020558號鑑定書1 份附卷可
    佐（見偵查卷(一)第112 頁至第113 頁背面），而如附表一編
    號4 至8 所示之加熱器、溫度計、玻璃攪拌棒、玻璃燒杯、
    電磁爐上殘留之假麻黃鹼，衡情已難以分析剝離，亦無析離
    實益，當應整體視為假麻黃鹼，均屬違禁物，除因鑑驗而用
    罄之部分外，均應依刑法第38條第1 項第1 款之規定，於被
    告丁浩治、蕭道遠主文項下，宣告沒收。又扣案如附表一編
    號2 、3 、9 至13所示之鹽酸甲基麻黃鹼錠、感冒藥（舒服
    寧）、氫氧化鈉、鹽酸、丙酮、量杯、試紙《如附表一編號
    2 、3 所示之鹽酸甲基麻黃鹼錠、感冒藥（舒服寧）係用以
    提煉製造假麻黃鹼所用之原料，並非該毒品本身》，為被告
    即共同正犯丁浩治所有供犯本案製造第四級毒品犯行所用之
    物，業經本院認定如上，均應依毒品危害防制條例第19條第
    1 項之規定，於被告丁浩治、蕭道遠主文項下，宣告沒收。
    另扣案如附表一編號14所示之夾鏈袋，為被告即共同正犯丁
    浩治所有預備供犯本案製造第四級毒品犯行所用之物，亦經
    本院說明如上，應依刑法第38條第1 項第2 款之規定，於被
    告丁浩治、蕭道遠主文項下，均宣告沒收；因如附表一編號
    1 至14所示之白色晶體、鹽酸甲基麻黃鹼錠、感冒藥（舒服
    寧）、加熱器、溫度計、玻璃攪拌棒、玻璃燒杯、電磁爐、
    氫氧化鈉、鹽酸、丙酮、量杯、試紙、夾鏈袋為特定之物，
    無重複執行沒收之疑慮，無諭知被告丁浩治、蕭道遠連帶沒
    收之必要（最高法院98年度臺上字第4003號判決意旨參照）
    ，附此敘明。至扣案如附表二所示之物，依上開製造第四級
    毒品假麻黃鹼流程，並非製造過程所必需，亦無證據證明與
    本案製造第四級毒品犯行具直接關聯性，爰不併予沒收，併
    此說明。
據上論斷，應依刑事訴訟法第299 條第1 項前段，毒品危害防制
條例第4 條第4 項、第17條第2 項、第19條第1 項，刑法第11條
前段、第28條、第47條第1 項、第38條第1 項第1 款、第2 款，
判決如主文。
本案經檢察官劉昀到庭執行職務。
中    華    民    國   100    年    9     月    2     日
                  刑事第三庭    審判長法  官  張世賢
                                      法  官  陳茂亭
                                      法  官  許嘉仁
以上正本證明與原本無異。
如不服本判決應於收受判決後10日內向本院提出上訴書狀，並
應敘述具體理由；其未敘述上訴理由者，應於上訴期間屆滿後
20日內向本院補提理由書（均須按他造當事人之人數附繕本）
「切勿逕送上級法院」。
中    華    民    國   100    年    9     月    2     日
                                      書記官  溫訓暖
附錄本案論罪科刑之法條：
毒品危害防制條例第4條第4項
毒品危害防制條例第4條
製造、運輸、販賣第一級毒品者，處死刑或無期徒刑；處無期徒
刑者，得併科新臺幣 2 千萬元以下罰金。
製造、運輸、販賣第二級毒品者，處無期徒刑或 7 年以上有期
徒刑，得併科新臺幣 1 千萬元以下罰金。
製造、運輸、販賣第三級毒品者，處 5 年以上有期徒刑，得併
科新臺幣 7 百萬元以下罰金。
製造、運輸、販賣第四級毒品者，處 3 年以上 10 年以下有期
徒刑，得併科新臺幣 3 百萬元以下罰金。
製造、運輸、販賣專供製造或施用毒品之器具者，處 1 年以上
7 年以下有期徒刑，得併科新臺幣 1 百萬元以下罰金。
前五項之未遂犯罰之。
附表一：
┌──┬────────┬───┬────────────────────┐
│編號│ 扣 押 物 名 稱 │數  量│備                                    註│
├──┼────────┼───┼────────────────────┤
│ 1  │白色晶體（即扣押│1 瓶  │含第四級毒品即毒品先驅原料假麻黃鹼成分│
│    │物品物品目錄表所│      │  （純度約76% ，驗前純質淨重約38.41 公克│
│    │載麻黃鹼）      │      │  ；驗前毛重207.51公克，取樣0.26公克鑑驗│
│    │                │      │  用罄，餘50 .29公克）。                │
│    │                │      │卷附內政部警政署刑事警察局100 年4 月8 │
│    │                │      │  日刑鑑字第1000020558號鑑定書1 份參照（│
│    │                │      │  見偵查卷(一)第112 頁至第113 頁背面）。  │
│    │                │      │製造假麻黃鹼成品，為違禁物。          │
├──┼────────┼───┼────────────────────┤
│ 2  │鹽酸甲基麻黃鹼錠│1 瓶  │含第四級毒品即毒品先驅原料甲基麻黃鹼成│
│    │                │      │  分（純度約18% ，驗前總純質淨重約18.90 │
│    │                │      │  公克；驗前淨重105.04公克，取樣0. 75 公│
│    │                │      │  克鑑驗用罄，餘104.29公克）。          │
│    │                │      │卷附內政部警政署刑事警察局100 年4 月8 │
│    │                │      │  日刑鑑字第1000020558號鑑定書1 份參照（│
│    │                │      │  見偵查卷(一)第112 頁至第113 頁背面）。  │
│    │                │      │共同正犯丁浩治所有，供犯本案犯行所用之│
│    │                │      │  物。                                  │
├──┼────────┼───┼────────────────────┤
│ 3  │感冒藥（舒服寧）│1 瓶  │含第四級毒品即毒品先驅原料假麻黃鹼成分│
│    │                │      │  （純度約16% ，驗前總純質淨重約27.70 公│
│    │                │      │  克；驗前淨重173.18公克，取樣0.88公克鑑│
│    │                │      │  驗用罄，餘172.30公克）。              │
│    │                │      │卷附內政部警政署刑事警察局100 年4 月8 │
│    │                │      │  日刑鑑字第1000020558號鑑定書1 份參照（│
│    │                │      │  見偵查卷(一)第112 頁至第113 頁背面）。  │
│    │                │      │共同正犯丁浩治所有，供犯本案犯行所用之│
│    │                │      │  物。                                  │
├──┼────────┼───┼────────────────────┤
│ 4  │加熱器          │1 臺  │含第四級毒品即毒品先驅原料假麻黃鹼成分│
│    │                │      │  。                                    │
│    │                │      │卷附內政部警政署刑事警察局100 年4 月8 │
│    │                │      │  日刑鑑字第1000020558號鑑定書1 份參照（│
│    │                │      │  見偵查卷(一)第112 頁至第113 頁背面）。  │
│    │                │      │含極微量第四級毒品假麻黃鹼殘渣且未析離│
│    │                │      │  之加熱器1 臺，應併予沒收。            │
├──┼────────┼───┼────────────────────┤
│ 5  │溫度計          │4 支  │含第四級毒品即毒品先驅原料假麻黃鹼成分│
│    │                │      │  。                                    │
│    │                │      │卷附內政部警政署刑事警察局100 年4 月8 │
│    │                │      │  日刑鑑字第1000020558號鑑定書1 份參照（│
│    │                │      │  見偵查卷(一)第112 頁至第113 頁背面）。  │
│    │                │      │含極微量第四級毒品假麻黃鹼殘渣且未析離│
│    │                │      │  之溫度計4 支，應併予沒收。            │
├──┼────────┼───┼────────────────────┤
│ 6  │玻璃攪拌棒      │5 支  │含第四級毒品即毒品先驅原料假麻黃鹼成分│
│    │                │      │  。                                    │
│    │                │      │卷附內政部警政署刑事警察局100 年4 月8 │
│    │                │      │  日刑鑑字第1000020558號鑑定書1 份參照（│
│    │                │      │  見偵查卷(一)第112 頁至第113 頁背面）。  │
│    │                │      │含極微量第四級毒品假麻黃鹼殘渣且未析離│
│    │                │      │  之玻璃攪拌棒5 支，應併予沒收。        │
├──┼────────┼───┼────────────────────┤
│ 7  │玻璃燒杯        │4 個  │含第四級毒品即毒品先驅原料假麻黃鹼、第│
│    │                │      │  三級毒品愷他命等成分。                │
│    │                │      │卷附內政部警政署刑事警察局100 年4 月8 │
│    │                │      │  日刑鑑字第1000020558號鑑定書1 份參照（│
│    │                │      │  見偵查卷(一)第112 頁至第113 頁背面）。  │
│    │                │      │含極微量第四級毒品假麻黃鹼、第三級毒品│
│    │                │      │  愷他命殘渣且未析離之玻璃燒杯4 個，應併│
│    │                │      │  予沒收。                              │
├──┼────────┼───┼────────────────────┤
│ 8  │電磁爐          │1 臺  │含第四級毒品即毒品先驅原料假麻黃鹼、第│
│    │                │      │  三級毒品愷他命等成分。                │
│    │                │      │卷附內政部警政署刑事警察局100 年4 月8 │
│    │                │      │  日刑鑑字第1000020558號鑑定書1 份參照（│
│    │                │      │  見偵查卷(一)第112 頁至第113 頁背面）。  │
│    │                │      │含極微量第四級毒品假麻黃鹼、第三級毒品│
│    │                │      │  愷他命殘渣且未析離之加熱器1 臺，應併予│
│    │                │      │  沒收。                                │
├──┼────────┼───┼────────────────────┤
│ 9  │氫氧化鈉        │3 瓶  │共同正犯丁浩治所有，供犯本案犯行所用之物│
│    │                │      │。                                      │
├──┼────────┼───┼────────────────────┤
│ 10 │鹽酸            │3 瓶  │共同正犯丁浩治所有，供犯本案犯行所用之物│
│    │                │      │。                                      │
├──┼────────┼───┼────────────────────┤
│ 11 │丙酮            │1 瓶  │共同正犯丁浩治所有，供犯本案犯行所用之物│
│    │                │      │。                                      │
├──┼────────┼───┼────────────────────┤
│ 12 │量杯            │1 個  │未檢出甲基安非他命、麻黃鹼、假麻黃鹼成│
│    │                │      │  分。                                  │
│    │                │      │卷附內政部警政署刑事警察局100 年4 月8 │
│    │                │      │  日刑鑑字第1000020558號鑑定書1 份參照（│
│    │                │      │  見偵查卷(一)第112 頁至第113 頁背面）。  │
│    │                │      │共同正犯丁浩治所有，供犯本案犯行所用之│
│    │                │      │  物。                                  │
├──┼────────┼───┼────────────────────┤
│ 13 │試紙            │5 盒  │共同正犯丁浩治所有，供犯本案犯行所用之物│
│    │                │      │。                                      │
├──┼────────┼───┼────────────────────┤
│ 14 │夾鏈袋          │2 包  │共同正犯丁浩治所有，預備供犯本案犯行所用│
│    │                │      │之物。                                  │
└──┴────────┴───┴────────────────────┘
附表二：
┌──┬────────┬───┬────────────────────┐
│編號│ 扣 押 物 名 稱 │數  量│備                                    註│
├──┼────────┼───┼────────────────────┤
│ 1  │醋酸            │1 瓶  │含醋酸成分，未檢出甲基安非他命、麻黃鹼│
│    │                │      │  、假麻黃鹼成分。                      │
│    │                │      │卷附內政部警政署刑事警察局100 年4 月8 │
│    │                │      │  日刑鑑字第1000020558號鑑定書1 份參照（│
│    │                │      │  見偵查卷(一)第112 頁至第113 頁背面）。  │
│    │                │      │與本案犯行無關之物。                  │
├──┼────────┼───┼────────────────────┤
│ 2  │檸檬酸          │1 瓶  │含檸檬酸成分，未檢出甲基安非他命、麻黃│
│    │                │      │  鹼、假麻黃鹼成分。                    │
│    │                │      │卷附內政部警政署刑事警察局100 年4 月8 │
│    │                │      │  日刑鑑字第1000020558號鑑定書1 份參照（│
│    │                │      │  見偵查卷(一)第112 頁至第113 頁背面）。  │
│    │                │      │與本案犯行無關之物。                  │
├──┼────────┼───┼────────────────────┤
│ 3  │錫箔紙          │1 捲  │與本案犯行無關之物。                    │
├──┼────────┼───┼────────────────────┤
│ 4  │漏斗            │2 個  │未檢出甲基安非他命、麻黃鹼、假麻黃鹼成│
│    │                │      │  分。                                  │
│    │                │      │卷附內政部警政署刑事警察局100 年4 月8 │
│    │                │      │  日刑鑑字第1000020558號鑑定書1 份參照（│
│    │                │      │  見偵查卷(一)第112 頁至第113 頁背面）。  │
│    │                │      │與本案犯行無關之物。                  │
├──┼────────┼───┼────────────────────┤
│ 5  │鐵盤            │1 個  │含第三級毒品愷他命成分。              │
│    │                │      │卷附內政部警政署刑事警察局100 年4 月8 │
│    │                │      │  日刑鑑字第1000020558號鑑定書1 份參照（│
│    │                │      │  見偵查卷(一)第112 頁至第113 頁背面）。  │
│    │                │      │與本案犯行無關之物。                  │
├──┼────────┼───┼────────────────────┤
│ 6  │鐵桶            │2 個  │其中1 個未檢出甲基安非他命、麻黃鹼、假│
│    │                │      │  麻黃鹼成分；另1 個檢出含第三級毒品愷他│
│    │                │      │  命成分。                              │
│    │                │      │卷附內政部警政署刑事警察局100 年4 月8 │
│    │                │      │  日刑鑑字第1000020558號鑑定書1 份參照（│
│    │                │      │  見偵查卷(一)第112 頁至第113 頁背面）。  │
│    │                │      │與本案犯行無關之物。                  │
├──┼────────┼───┼────────────────────┤
│ 7  │活性碳          │11盒  │與本案犯行無關之物。                    │
├──┼────────┼───┼────────────────────┤
│ 8  │濾網            │5 個  │與本案犯行無關之物。                    │
├──┼────────┼───┼────────────────────┤
│ 9  │濾紙            │2 盒  │與本案犯行無關之物。                    │
└──┴────────┴───┴────────────────────┘